臺灣基隆地方法院刑事判決　　　　　　　　　　　　　九十一年度訴字第三○五號
　　公　訴　人　臺灣基隆地方法院檢察署檢察官
　　被　　　告　甲○○　男二十.
　　　　　　　　　　　　住基隆.
　　　　　　　　　　　　身分證.
　　選任辯護人　林達傑律師
　　　　　　　　林宇文律師
右列被告因違反毒品危害防制條例案件，經檢察官提起公訴（九十一年偵字第一一六
八號），本院判決如左：
    主  文
甲○○連續販賣第貳級毒品，處有期徒刑柒年陸月。販賣毒品之所得新台幣壹萬肆仟
捌佰元沒收，如全部或一部不能沒收時，以其財產抵償之。扣案之第貳級毒品ＭＤＭ
Ａ藥錠陸拾伍顆（合計淨重拾玖點伍玖公克）、第貳級毒品ＭＤＭＡ膠囊（同時內含
第參級毒品Ｋ他命成分）拾貳顆（合計淨重肆點玖捌公克）及第參級毒品Ｋ他命拾伍
瓶（合計淨重拾貳公克）均沒收銷燬。
    事  實
一、甲○○基於意圖販賣第二級毒品ＭＤＭＡ（俗稱搖頭丸）及第三級毒品ＫＥＴＡ
    ＭＩＮＥ（下稱Ｋ他命）營利之概括犯意，先後於民國九十一年二月初、二月底
    及三月初，三次在台北市ＤＪ舞廳，以第二級毒品ＭＤＭＡ每顆或膠囊新台幣（
    下同）二百五十元、第三級毒品Ｋ他命每一小瓶六百五十元（第一、二次）或七
    百元（第三次）之價格，向年籍姓名不詳之男子購得第二級毒品ＭＤＭＡ及第三
    級毒品Ｋ他命等毒品，第一次購買第二級毒品ＭＤＭＡ藥錠三十顆及第三級毒品
    Ｋ他命十瓶，第二次購買第二級毒品ＭＤＭＡ藥錠三十顆及第三級毒品Ｋ他命十
    瓶，第三次購買第二級毒品ＭＤＭＡ藥錠三十顆、第二級毒品ＭＤＭＡ膠囊（同
    時內含第三級毒品Ｋ他命成分）十三顆及第三級毒品Ｋ他命五瓶，並於九十一年
    二月間某日起，連續於基隆市舞廳、ＫＴＶ及佳樂迪等地點，以第二級毒品ＭＤ
    ＭＡ每顆三百元、第三級毒品Ｋ他命每一小瓶八百元（起訴書記載為八百至一千
    元）之代價，販賣與不特定之人，迄同年三月二十日凌晨零時三十分許，甲○○
    已賣出第二級毒品ＭＤＭＡ二十二顆（起訴書誤載為約三十餘顆）、第三級毒品
    Ｋ他命十瓶（起訴書誤載為約十餘瓶），嗣於九十一年三月二十日凌晨零時三十
    分許在基隆市○○路十八號前，為警盤查甲○○，甲○○欲拿放在ＷＫＰ－二二
    九號機車內之證件，其要將掛在機車上之安全帽拿下時，自該安全帽掉下第二級
    毒品ＭＤＭＡ藥錠三十一顆、第二級毒品ＭＤＭＡ膠囊（同時內含第三級毒品Ｋ
    他命成分）十三顆、第三級毒品Ｋ他命十二瓶為警當場查獲，並在甲○○身上之
    褲子口袋查獲第三級毒品Ｋ他命三瓶，在該機車置物箱內查獲第二級毒品ＭＤＭ
    Ａ藥錠三十七顆，共扣得甲○○所有供販賣所用之第二級毒品ＭＤＭＡ藥錠六十
    八顆（其中三顆已於送驗時用罄，合計淨重十九點五九公克）、第二級毒品ＭＤ
    ＭＡ膠囊（同時內含第三級毒品Ｋ他命成分）十三顆（其中一顆已於送驗時用罄
    ，合計淨重四點九八公克）及第三級毒品Ｋ他命十五瓶（合計淨重十二公克）。
二、案經基隆市警察局第一分局報請臺灣基隆地方法院檢察署檢察官偵查起訴。
              理  由
一、右揭事實，迭據被告甲○○於警訊、檢察官九十一年三月二十日初訊及本院審理
    時供承不諱，被告於警盤查，欲拿放在號機車內之證件，其要將掛在機車上之安
    全帽拿下時，自該安全帽掉下第二級毒品ＭＤＭＡ藥錠三十一顆、第二級毒品Ｍ
    ＤＭＡ膠囊十三顆、第三級毒品Ｋ他命十二瓶為警查獲，並在被告身上之褲子口
    袋查獲第三級毒品Ｋ他命三瓶，在該機車置物箱內查獲第二級毒品ＭＤＭＡ藥錠
    三十七顆乙節，並經證人即查獲之警員丙○○於偵訊及本院審理時結證屬實，且
    有第二級毒品ＭＤＭＡ藥錠六十八顆、第二級毒品ＭＤＭＡ膠囊（同時內含第三
    級毒品Ｋ他命成份）十三顆、及第三級毒品Ｋ他命十五瓶等扣案為證，扣案之上
    開毒品經送請法務部調查局鑑定結果，送驗藥錠六十八顆經檢驗結果均有第二級
    毒品ＭＤＭＡ成分（其中三顆已於送驗時用罄，合計淨重十九點五九公克）、送
    驗膠囊十三顆經檢驗結果均有第二級毒品ＭＤＭＡ及第三級毒品ＫＥＴＡＭＩＮ
    Ｅ成分（其中一顆已於送驗時用罄，合計淨重四點九八公克）、送驗粉末十五瓶
    經檢驗結果均有第三級毒品ＫＥＴＡＭＩＮＥ成分（合計淨重拾貳公克），有該
    局九十一年五月六日調料壹字第○九一○○二三九六三○號檢驗通知書附卷可稽
    。參以警員於警局訊問被告時確係依被告所供述之內容製作警訊筆錄，又經證人
    即製作筆錄之警員乙○○到庭結證無訛，被告於本院審理時並供稱警訊筆錄係依
    其所陳述之內容製作等情，本院復當庭播放警訊錄音帶之內容經勘驗與警訊筆錄
    相符，因之被告於警訊時之自白，自得作為其犯罪之證據。綜上查證，本件事證
    明確，被告犯行至堪認定，應依法論科。
二、核被告所為，係犯毒品危害防制條例第四條第二項之販賣第二級毒品及同法第四
    條第三項之販賣第三級毒品罪嫌。其持有第二級毒品、第三級毒品之低度行為，
    分別為販賣第二級毒品及第三級毒品之高度行為所吸收，均不另論罪。其先後多
    次販賣第二級毒品、販賣第三級毒品之犯行，均時間緊接，所犯構成要件相同，
    均顯係基於概括犯意而為，均為連續犯，應分別論以一販賣第二級毒品罪、一販
    賣第三級毒品罪，並均加重其刑。又被告以一行為，同時觸犯上開二罪，為想像
    競合犯，應從一重依販賣第二級毒品罪處斷。又查被告先後三次販入毒品，所售
    出毒品之毒品數量，第二級毒品ＭＤＭＡ多達二十二顆、第三級毒品Ｋ他命多達
    十瓶，販賣毒品之所得共一萬四千八百元，危害國民之健康甚鉅，嚴重破壞社會
    治安，其犯罪之情狀並不可憫恕，在此說明。爰審酌被告之品行，犯罪之動機、
    目的、手段、次數、所生之危害、所售出之數量第二級毒品ＭＤＭＡ多達二十二
    顆、第三級毒品Ｋ他命多達十瓶、所為危害國民之健康，嚴重破壞社會治安，及
    犯罪後於本院審理時坦承犯行，犯後態度良好等一切情狀，從輕量處如主文所示
    之刑，以示懲儆。
三、被告販賣毒品之所得新台幣壹萬肆仟捌佰元，應依毒品危害防制條例第十九條第
    一項之規定宣告沒收，如全部或一部不能沒收時，以其財產抵償之。扣案之第二
    級毒品ＭＤＭＡ藥錠六十五顆（合計淨重十九點五九公克）、第二級毒品ＭＤＭ
    Ａ（同時內含第三級毒品Ｋ他命成分）膠囊十二顆（合計淨重四點九八公克）及
    第三級毒品Ｋ他命十五瓶（合計淨重十二公克），為查獲之毒品，應依毒品危害
    防制條例第十八條第一項前段之規定宣告沒收銷燬。另扣案之第二級毒品ＭＤＭ
    Ａ藥錠三顆已於送驗時用罄、第二級毒品ＭＤＭＡ膠囊（同時內含第三級毒品Ｋ
    他命成分）一顆已於送驗時用罄，不予宣告沒收銷燬，併此敘明。
據上論斷，應依刑事訴訟法第二百九十九條第一項前段，毒品危害防制條例第四條第
二項、第三項、第十八條第一項前段、第十九條第一項，刑法第十一條、第五十六條
、第五十五條，判決如主文。
本案經檢察官林明志到庭執行職務。
中　　　華　　　民　　　國　　九十一　　年　　　七　　　月　　 十六 　　日
                            台灣基隆地方法院刑事第二庭
                                        法  官  鄭  景  文
右正本證明與原本無異。
對於本件判決如有不服，應於收受送達後十日內，向本院提出上訴書狀，上訴於臺灣
高等法院，並按他造當事人之人數附具繕本。
                                        書記官  施  鴻  均
中　　　華　　　民　　　國　　九十一　　年　　　七　　　月　　 十六 　　日
附論罪科刑依據之法條：
毒品危害防制條例第四條第二項、第三項
製造、運輸、販賣第二級毒品者，處無期徒刑或七年以上有期徒刑，得併科新台幣七
百萬元以下罰金。
製造、運輸、販賣第三級毒品者，處五年以上有期徒刑，得併科新台幣五百萬元以下
罰金。
